# 陈版，请教

提问人：super 小兔妈咪 时间：2016-07-27 08:16:16
我单位是大型国企，下属有一个二级单位-职业技术学院，自成立之起一直和其他二级单位一样，计提折旧，借管理费用贷累计折旧，然后通过往来上交到公司，由公司统一核算利润，但是前两天有检查部门要求该学院按高校会计制度核算，提折旧得进入非流动资产基金科目，请问陈版是应该这样吗，对于企业办技校有什么特殊规定吗?如果进这个科目，那企业做报表怎么办，以前是把各二级单位数据相加，可是这是事业单位科目啊。期待您的答复，谢谢

回答人：chenyiwei
1 、该学院如果注册为事业单位或民间非营利组织的，则其自身的核算和报表编制应遵循适用于学校和非营利组织的会计制度。 2 、如果符合“控制三要素”（特别是“可变回报”条件），需纳入举办方合并报表范围的，则举办方应按照其自身会计政策和报表列报方式对该单位的报表进行调整后才能纳入合并报表范围。具体格式转换方法请参考近几年国务院国资委统评局出的国资年报编制手册。